# 请教现金流量列报问题

提问人：meicina404 时间：2020-07-07 17:04:00
请教陈版及各位老师，A公司于 2020 年 3 月收购B公司的原股东C公司的股权，A公司控制了B公司，属于同一控制下企业合并。在编制比较期报表， 2019 年1-6月现金流量表时，对于原股东C公司对B公司追加出资 3 亿元，在原B公司现金流量表中列报为“吸收投资收到的现金”，现在追溯合并现金流量表中，将该项现金流重分类为“收到的其他与筹资活动有关的现金”是否正确。

回答人：chenyiwei
根据主帖中的信息，是否A也同时取得了对C的控制权？如果是，则A的合并报表层面不会单独体现比较期间内C对B增资的交易？